臺灣雲林地方法院刑事判決　　　　　　　　　　　　　 九十一年度易字第三三號
　　公　訴　人　臺灣雲林地方法院檢察署檢察官
　　被　　　告　丁○○
　　　　　　　　戊○○
　　　　　　　　丙○○
右列被告因竊盜案件，經檢察官提起公訴（九十年度偵字第三七六二號、第四七八四
號），本院判決如左：
    主  文
丁○○共同連續攜帶兇器竊盜，處有期徒刑拾月；扣案之鐵剪貳支、大起重滑輪壹具
及未扣案之活動板手壹支均沒收。
戊○○共同攜帶兇器竊盜，處有期徒刑陸月，如易科罰金，以參佰元折算壹日；緩刑
肆年；扣案之鐵剪貳支及大起重滑輪壹具均沒收。
丙○○共同攜帶兇器竊盜，處有期徒刑陸月，如易科罰金，以參佰元折算壹日；緩刑
參年；扣案之鐵剪貳支均沒收。
    事  實
一、丁○○前於民國九十年六月二十七日，因竊盜案件，經本院以九十年度六簡字第
    一六六號刑事簡易判決判處有期徒刑六月，緩刑二年，緩刑期間交付保護管束，
    並於同年八月六日確定；丙○○前於八十三年間，因妨害自由案件，經本院以八
    十三年度訴字第四六五號判處有期徒刑四月，緩刑三年，嗣緩刑期滿，緩刑之宣
    告未經撤銷。
二、丁○○於緩刑期間竟仍不知悔改，復意圖為自己不法之所有，並基於概括之犯意
    ，於附表所示之時間、地點，夥同共犯丙○○、戊○○及林木林（另經檢察官移
    併本院另案審理中）等人，分別攜帶丁○○所有而客觀上足以傷及人身、供做兇
    器使用之鐵剪、活動板手及原車號ＱＢ－八四五號（車牌已註銷）自用大貨車上
    之尖嘴鉗等物，竊取如附表所示豐泰企業股份有限公司（下稱豐泰公司）、己○○及甲○○分別所有如附表所示之財物。嗣丁○○、戊○○二人於附表編號三所
    示之時間、地點為警當場查獲，並扣得丁○○所有之鐵剪二支、大起重滑輪一具
    及戊○○於路旁拾得之小起重滑輪一具等物；嗣林木林又於附表編號五所示之時
    間、地點為警當場查獲，並扣得丁○○行竊所使用之尖嘴鉗一支，丁○○則因須
    返家照顧小孩先行離去而未經警當場捕獲。
三、案經豐泰公司代理人乙○○及甲○○分別訴由雲林縣警察局斗六分局報請臺灣雲
    林地方法院檢察署檢察官偵查起訴及移送併辦。
    理  由
一、右揭事實二，業據被告丁○○及戊○○分別於警訊及偵審中坦白承認，核與同案
    共犯林木林於警訊及偵查中供述之情節相符，並與被害人豐泰公司代理人乙○○
    、己○○及甲○○指訴如附表所示財物失竊之情形大致吻合，復有贓物認領保管
    單三紙、做案工具及贓物相片四幀、現場照片十一幀（均影本）附卷可稽，是被
    告丁○○及戊○○二人之犯行，自堪認定。另訊之被告丙○○，固坦承於九十年
    九月十日凌晨二時許，與被告丁○○前往豐泰公司，惟矢口否認有何竊盜之犯行
    ，辯稱：當天是丁○○至斗六載伊回家，卻先載伊至豐泰公司之門口，伊在車上
    等了約半小時，並不知道丁○○下車作何事，伊亦未進入豐泰公司云云。然查，
    被告丙○○與丁○○於九十年九月十日凌晨二時許，進入豐泰公司國星廠偷竊電
    纜線剝皮後重約八十公斤，嗣經變賣並將一半贓款分予被告丙○○等情，已據被
    告丁○○於警訊及偵查中供承甚詳，被告丁○○於本院審理時，雖改稱被告丙○○並未進入行竊云云，惟被告丁○○先則供稱：伊去斗六載丙○○到豐泰公司後
    ，丙○○就說要叫別人載他回去，所以伊就自己進去行竊云云，嗣則改弦供稱：
    伊先載丙○○去豐泰公司查看地形，再載他回家後，伊再自己去行竊云云，前後
    並不一致，足見係為被告丙○○脫罪之詞，難予採信，且依案重初供原則，當以
    被告丁○○於警訊及偵查中之供述，較堪採信；又被告丙○○於本院審理時，亦
    自承與被告丁○○並無怨隙，被告丁○○之證詞應堪採信；復參以被告丙○○於
    偵查中亦已坦承：當日有進入豐泰公司國星廠等語（見九十年度偵字第三七六二
    號卷第二五頁），足見被告丙○○知悉被告丁○○行竊之事，雖被告丙○○於本
    院審理時否認有進入豐泰公司云云，惟被告丙○○自承於車上等待約半小時，以
    當時深夜時分，被告丙○○竟不知道被告丁○○下車做何事，亦與常情有違，難
    予採信。綜上所述，被告丙○○上開所辯應係事後卸責之詞，不足採信。是被告
    丙○○與丁○○確有竊盜之犯意聯絡及行為分擔無訛，其犯行亦堪予認定。
二、查扣案之鐵剪及尖嘴鉗均係金屬製品，業經本院當庭勘驗明確並有相片在卷可佐
    ，而被告用供竊取配電銅板之活動板手，亦為一般使用之金屬製品，均屬客觀上
    對人身具有危險性之物，足以充當為兇器。又按攜帶兇器竊盜，祇須行竊時攜帶
    具有危險性之兇器為已足，並不以攜帶之初有行兇之意圖為必要（最高法院六十
    二年臺上字第二四八九號判例參照）。故核被告丁○○所為如附表編號一至四之
    行為，係犯刑法第三百二十一條第一項第三款之攜帶兇器竊盜罪，附表編號五之
    行為，係犯刑法第三百二十條第一項之竊盜罪；被告戊○○及丙○○所為，均係
    犯刑法第三百二十一條第一項第三款之攜帶兇器竊盜罪。被告丁○○就附表編號
    一、三及二、四、五之竊盜犯行，分別與被告丙○○、戊○○及林木林間，具有
    犯意聯絡及行為分擔，均為共同正犯。被告丁○○先後五次犯行，時間緊接，方
    法相同，觸犯構成要件相同之罪，顯係基於概括犯意為之，為連續犯，依刑法第
    五十六條之規定，以一攜帶兇器竊盜罪論，並加重其刑。爰審酌被告丁○○有施
    用毒品前科，且甫因竊盜罪經本院判處有期徒刑六月，緩刑二年，仍於緩刑期間
    ，被告戊○○於少年時期，有多次竊盜非行，被告丙○○有恐嚇及施用毒品之前
    科等素行，有臺灣高等法院被告全國前案紀錄表一份在卷可按，及其等竊取他人
    財物變賣之犯罪動機、目的、手段、所生危害、所得利益，及被告之智識程度及
    犯後態度等一切情狀，分別量處如主文所示之刑，被告戊○○及丙○○部分並諭
    知易科罰金之折算標準。末查被告戊○○前未曾受任何有期徒刑以上刑之宣告；
    被告丙○○前於八十三年間，雖因妨害自由案件，經本院以八十三年度訴字第四
    六五號判處有期徒刑四月，緩刑三年，惟於緩刑期滿，而緩刑之宣告未經撤銷，
    是其上揭刑之宣告，依刑法第七十六條之規定已失其效力，而與未曾受有期徒刑
    以上刑之宣告者同，有卷附臺灣雲林地方法院檢察署刑案資料查註紀錄表及臺灣
    高等法院被告全國前案紀錄表各一份可憑，其二人因一時貪慾，短於思慮，誤罹
    刑章，本院認其經此科刑宣告之教訓後，當益知警惕，應無再犯之虞，因認其等
    所宣告之刑，以暫不執行為適當，併予宣告被告戊○○緩刑四年，被告丙○○緩
    刑三年，以啟自新。
三、扣案之鐵剪二支及大起重滑輪一具為被告供犯罪所用之物，且為被告丁○○所有
    ，業據被告丁○○供明在卷；又被告丁○○及林木林用以行竊附表編號二配電銅
    板之活動板手一支為被告丁○○所有，雖未扣案，惟並未滅失，亦據被告丁○○
    陳明在卷，應依刑法第三十八條第一項第二款規定宣告沒收。至扣案之尖嘴鉗一
    支，雖係被告丁○○與林木林行竊原車號ＱＢ－八四五號自用大貨車之工具，惟
    非被告丁○○及林木林二人所有，而扣案之小起重滑輪一具，為被告戊○○於路
    旁所撿拾，並非被告所有，亦據被告丁○○及戊○○陳明在卷，不另為沒收之宣
    告，附此敘明。
據上論斷，應依刑事訴訟法第二百九十九條第一項前段，刑法第二十八條、第五十六
條、第三百二十一條第一項第三款、第四十一條第一項前段、第七十四條、第三十八
條第一項第二款，判決如主文。
本案經檢察官王富哲到庭執行職務。
中      華      民      國      九十一      年    一    月    三十一    日
                                        臺灣雲林地方法院刑事第一庭
                                            法  官  廖  國  勝
右正本證明與原本無異。
如不服本判決，應於判決送達後十日內向本院提出上訴狀( 應附繕本 )。
                                            書記官  顏  錦清
中      華      民      國      九十一      年    一    月    三十一    日
附錄本案論罪科刑法條：
刑法第三百二十一條第一項第三款：
犯竊盜罪而有左列情形之一者，處六月以上五年以下有期徒刑：
三、攜帶兇器而犯之者。
附表：
┌──┬───┬────┬────┬───────┬────┬─────┐
│編號│行為人│被 害 人│犯罪時間│犯  罪  地  點│犯罪手法│竊得財物  │
├──┼───┼────┼────┼───────┼────┼─────┤
│ 一 │丁○○│豐泰公司│九十年九│雲林縣林內鄉大│以扣案之│電纜線共  │
│    │丙○○│        │月十日凌│埔路十五號豐泰│鐵剪竊取│八十公斤  │
│    │      │    │晨二時許│公司國星廠    │        │          │
├──┼───┼────┼────┼───────┼────┼─────┤
│ 二 │丁○○│豐泰公司│九十年九│雲林縣林內鄉大│以丁○○│配電銅板  │
│    │林木林│        │月十二日│埔路十五號豐泰│所有之活│三塊      │
│    │      │        │下午八時│公司國星廠    │動板手竊│          │
│    │      │        │許      │              │取（未扣│          │
│    │      │        │        │              │案）    │          │
├──┼───┼────┼────┼───────┼────┼─────┤
│ 三 │丁○○│豐泰公司│九十年九│雲林縣林內鄉大│以扣案之│電纜線約  │
│    │戊○○│        │月十五日│埔路十五號豐泰│起重滑輪│七公尺    │
│    │      │        │凌晨二時│公司國星廠    │二具及鐵│          │
│    │      │        │許      │              │剪二支竊│          │
│    │      │        │        │              │取      │          │
├──┼───┼────┼────┼───────┼────┼─────┤
│ 四 │丁○○│己○○  │九十年十│雲林縣林內鄉林│由丁○○│原車牌號  │
│    │林木林│        │一月二十│北村（公訴人誤│以扣案之│碼ＱＢ－  │
│    │      │        │八日晚上│載為林中村）中│尖嘴鉗一│八四五號  │
│    │      │        │十時許  │正東路五五巷十│支下手行│（車牌已  │
│    │      │        │        │五之一號旁空地│竊、林木│註銷）自  │
│    │      │        │        │              │林負責在│用大貨車  │
│    │      │        │        │              │旁把風  │一輛      │
├──┼───┼────┼────┼───────┼────┼─────┤
│ 五 │丁○○│甲○○  │九十年十│雲林縣林內鄉中│徒手竊取│鋁門紗窗  │
│    │林木林│        │一月二十│正路（公訴人誤│後以車號│八扇、鋁  │
│    │      │        │九日凌晨│載為中山路）「│ＱＢ－八│門框十八  │
│    │      │        │三時許  │春富佳地」之工│四五號自│扇        │
│    │      │        │        │地內          │用大貨車│          │
│    │      │        │        │              │載運    │          │
└──┴───┴────┴────┴───────┴────┴─────┘
